src/third-party/hunspell-dictionaries/es.aff
SFX X ormir urmierais ormir
SFX X ormir urmieseis ormir
SFX X ormir urmieran ormir
SFX X ormir urmiesen ormir
SFX X orir uriera orir
SFX X orir uriese orir
SFX X orir urieras orir
SFX X orir urieses orir
SFX X orir uri ramos orir
SFX X orir uri semos orir
SFX X orir urierais orir
SFX X orir urieseis orir
SFX X orir urieran orir
SFX X orir uriesen orir
SFX X irir iriera irir
SFX X irir iriese irir
SFX X irir irieras irir
SFX X irir irieses irir
SFX X irir iri ramos irir
SFX X irir iri semos irir
SFX X irir irierais irir
SFX X irir irieseis irir
SFX X irir irieran irir
SFX X irir iriesen irir
SFX X cir jera ucir
SFX X cir jese ucir
SFX X cir jeras ucir
SFX X cir jeses ucir
SFX X cir j ramos ucir
SFX X cir j semos ucir
SFX X cir jerais ucir
SFX X cir jeseis ucir
SFX X cir jeran ucir
SFX X cir jesen ucir
SFX X enir iniera enir
SFX X enir iniese enir
SFX X enir inieras enir
SFX X enir inieses enir
SFX X enir ini ramos enir
SFX X enir ini semos enir
SFX X enir inierais enir
SFX X enir inieseis enir
SFX X enir inieran enir
SFX X enir iniesen enir
SFX X ir yera [^g]uir
SFX X ir yese [^g]uir
SFX X ir yeras [^g]uir
SFX X ir yeses [^g]uir
SFX X ir y ramos [^g]uir
SFX X ir y semos [^g]uir
SFX X ir yerais [^g]uir
SFX X ir yeseis [^g]uir
SFX X ir yeran [^g]uir
SFX X ir yesen [^g]uir
SFX X  ir uyera  ir
SFX X  ir uyese  ir
SFX X  ir uyeras  ir
SFX X  ir uyeses  ir
SFX X  ir uy ramos  ir
SFX X  ir uy semos  ir
SFX X  ir uyerais  ir
SFX X  ir uyeseis  ir
SFX X  ir uyeran  ir
SFX X  ir uyesen  ir
SFX X e ir i era e ir
SFX X e ir i ese e ir
SFX X e ir i eras e ir
SFX X e ir i eses e ir
SFX X e ir i  ramos e ir
SFX X e ir i  semos e ir
SFX X e ir i erais e ir
SFX X e ir i eseis e ir
SFX X e ir i eran e ir
SFX X e ir i esen e ir
SFX X egir igiera egir
SFX X egir igiese egir
SFX X egir igieras egir
SFX X egir igieses egir
SFX X egir igi ramos egir
SFX X egir igi semos egir
SFX X egir igierais egir
SFX X egir igieseis egir
SFX X egir igieran egir
SFX X egir igiesen egir
SFX X edir idiera edir
SFX X edir idiese edir
SFX X edir idieras edir
SFX X edir idieses edir
SFX X edir idi ramos edir
SFX X edir idi semos edir
SFX X edir idierais edir
SFX X edir idieseis edir
SFX X edir idieran edir
SFX X edir idiesen edir
SFX X etir itiera etir
SFX X etir itiese etir
SFX X etir itieras etir
SFX X etir itieses etir
SFX X etir iti ramos etir
SFX X etir iti semos etir
SFX X etir itierais etir
SFX X etir itieseis etir
SFX X etir itieran etir
SFX X etir itiesen etir
SFX X ebir ibiera ebir
SFX X ebir ibiese ebir
SFX X ebir ibieras ebir
SFX X ebir ibieses ebir
SFX X ebir ibi ramos ebir
SFX X ebir ibi semos ebir
SFX X ebir ibierais ebir
SFX X ebir ibieseis ebir
SFX X ebir ibieran ebir
SFX X ebir ibiesen ebir
SFX X emir imiera emir
SFX X emir imiese emir
SFX X emir imieras emir
SFX X emir imieses emir
SFX X emir imi ramos emir
SFX X emir imi semos emir
SFX X emir imierais emir
SFX X emir imieseis emir
SFX X emir imieran emir
SFX X emir imiesen emir
SFX X eguir iguiera eguir
SFX X eguir iguiese eguir
SFX X eguir iguieras eguir
SFX X eguir iguieses eguir
SFX X eguir igui ramos eguir
SFX X eguir igui semos eguir
SFX X eguir iguierais eguir
SFX X eguir iguieseis eguir
SFX X eguir iguieran eguir
SFX X eguir iguiesen eguir
SFX X estir istiera estir
SFX X estir istiese estir
SFX X estir istieras estir
SFX X estir istieses estir
SFX X estir isti ramos estir
SFX X estir isti semos estir
SFX X estir istierais estir
SFX X estir istieseis estir
SFX X estir istieran estir
SFX X estir istiesen estir
SFX X endir indiera endir
SFX X endir indiese endir
SFX X endir indieras endir
SFX X endir indieses endir
SFX X endir indi ramos endir
SFX X endir indi semos endir
SFX X endir indierais endir
SFX X endir indieseis endir
SFX X endir indieran endir
SFX X endir indiesen endir
SFX X r era lir
SFX X r ese lir
SFX X r eras lir
SFX X r eses lir
SFX X r  ramos lir
SFX X r  semos lir
SFX X r erais lir
SFX X r eseis lir
SFX X r eran lir
SFX X r esen lir
SFX X ecir ijera ecir
SFX X ecir ijese ecir
SFX X ecir ijeras ecir
SFX X ecir ijeses ecir
SFX X ecir ij ramos ecir
SFX X ecir ij semos ecir
SFX X ecir ijerais ecir
SFX X ecir ijeseis ecir
SFX X ecir ijeran ecir
SFX X ecir ijesen ecir
SFX X e r iera e r
SFX X e r iese e r
SFX X e r ieras e r
SFX X e r ieses e r
SFX X e r i ramos e r
SFX X e r i semos e r
SFX X e r ierais e r
SFX X e r ieseis e r
SFX X e r ieran e r
SFX X e r iesen e r
SFX X  r yera o r
SFX X  r yese o r
SFX X  r yeras o r
SFX X  r yeses o r
SFX X  r y ramos o r
SFX X  r y semos o r
SFX X  r yerais o r
SFX X  r yeseis o r
SFX X  r yeran o r
SFX X  r yesen o r
SFX X oner usiere oner
SFX X oner usieres oner
SFX X oner usi remos oner
SFX X oner usiereis oner
SFX X oner usieren oner
SFX X erer isiere erer
SFX X erer isieres erer
SFX X erer isi remos erer
SFX X erer isiereis erer
SFX X erer isieren erer
SFX X ener uviere ener
SFX X ener uvieres ener
SFX X ener uvi remos ener
SFX X ener uviereis ener
SFX X ener uvieren ener
SFX X er jere raer
SFX X er jeres raer
SFX X er j remos raer
SFX X er jereis raer
SFX X er jeren raer
SFX X acer iciere acer
SFX X acer icieres acer
SFX X acer ici remos acer
SFX X acer iciereis acer
SFX X acer icieren acer
SFX X aber upiere aber
SFX X aber upieres aber
SFX X aber upi remos aber
SFX X aber upiereis aber
SFX X aber upieren aber
SFX X r re  er 
SFX X r res  er 
SFX X er  remos  er 
SFX X r reis  er 
SFX X r ren  er 
SFX X er iere [lv]er 
SFX X er ieres [lv]er 
SFX X er i remos [lv]er 
SFX X er iereis [lv]er 
SFX X er ieren [lv]er 
SFX X erir iriere erir
SFX X erir irieres erir
SFX X erir iri remos erir
SFX X erir iri reis erir
SFX X erir irieren erir
SFX X ertir irtiere ertir
SFX X ertir irtieres ertir
SFX X ertir irti remos ertir
SFX X ertir irti reis ertir
SFX X ertir irtieren ertir
SFX X entir intiere entir
SFX X entir intieres entir
SFX X entir inti remos entir
SFX X entir inti reis entir
SFX X entir intieren entir
SFX X ervir irviere ervir
SFX X ervir irvieres ervir
SFX X ervir irvi remos ervir
SFX X ervir irvi reis ervir
SFX X ervir irvieren ervir
SFX X ormir urmiere ormir
SFX X ormir urmieres ormir
SFX X ormir urmi remos ormir
SFX X ormir urmi reis ormir
SFX X ormir urmieren ormir
SFX X orir uriere orir
SFX X orir urieres orir
SFX X orir uri remos orir
SFX X orir uri reis orir
SFX X orir urieren orir
SFX X irir iriere irir
SFX X irir irieres irir
SFX X irir iri remos irir
SFX X irir iri reis irir
SFX X irir irieren irir
SFX X cir jere ucir
SFX X cir jeres ucir
SFX X cir j remos ucir
SFX X cir jereis ucir
SFX X cir jeren ucir
SFX X enir iniere enir
SFX X enir inieres enir
SFX X enir ini remos enir
SFX X enir iniereis enir
SFX X enir inieren enir
SFX X ir yere [^g]uir
SFX X ir yeres [^g]uir
SFX X ir y remos [^g]uir
SFX X ir yereis [^g]uir
SFX X ir yeren [^g]uir
SFX X  ir uyere  ir
SFX X  ir uyeres  ir
SFX X  ir uy remos  ir
SFX X  ir uyereis  ir
SFX X  ir uyeren  ir
SFX X e ir i ere e ir
SFX X e ir i eses e ir
SFX X e ir i  remos e ir
SFX X e ir i ereis e ir
SFX X e ir i eren e ir
SFX X egir igiere egir
SFX X egir igieres egir
SFX X egir igi remos egir
SFX X egir igiereis egir
SFX X egir igieren egir
SFX X edir idiere edir
SFX X edir idieres edir
SFX X edir idi remos edir
SFX X edir idiereis edir
SFX X edir idieren edir
SFX X etir itiere etir
SFX X etir itieres etir
SFX X etir iti remos etir
SFX X etir itiereis etir
SFX X etir itieren etir
SFX X ebir ibiere ebir
SFX X ebir ibieres ebir
SFX X ebir ibi remos ebir
SFX X ebir ibiereis ebir
SFX X ebir ibieren ebir
SFX X emir imiere emir
SFX X emir imieres emir
SFX X emir imi remos emir
SFX X emir imiereis emir
SFX X emir imieren emir
SFX X eguir iguiere eguir
SFX X eguir iguieres eguir
SFX X eguir igui remos eguir
SFX X eguir iguiereis eguir
SFX X eguir iguieren eguir
SFX X estir istiere estir
SFX X estir istieres estir
SFX X estir isti remos estir
SFX X estir istiereis estir
SFX X estir istieren estir
SFX X endir indiere endir
SFX X endir indieres endir
SFX X endir indi remos endir
SFX X endir indiereis endir
